臺灣高雄地方法院刑事簡易判決　　　　 100年度簡字第1644號
公　訴　人　臺灣高雄地方法院檢察署檢察官
被　　　告　林武忠
選任辯護人　江雍正律師
　　　　　　陶德斌律師
　　　　　　吳晉賢律師
被　　　告　陳昱彰
　　　　　　黃俊松
上列被告因重利等案件，經檢察官提起公訴（99年度偵字第1289
3 號、99年度偵字第10909 號），被告3 人均自白犯罪，並表示
願受科刑之範圍，本院認宜以簡易判決處刑（原案號：100 年度
審易字第319 號），爰不經通常審理程序，裁定逕以簡易判決處
刑如下：
    主  文
林武忠共同犯重利罪，共柒罪，均累犯，各處有期徒刑參月，如
易科罰金，均以新臺幣壹仟元折算壹日，附表三編號1 至13所示
之物，均沒收之。應執行有期徒刑壹年柒月，如易科罰金，以新
臺幣壹仟元折算壹日，扣案附表三編號1 至13所示之物，沒收之
。
陳昱彰共同犯重利罪，共柒罪，各處有期徒刑貳月，如易科罰金
，均以新臺幣壹仟元折算壹日，附表三編號1 至13所示之物，均
沒收之。應執行有期徒刑壹年，如易科罰金，以新臺幣壹仟元折
算壹日。附表三編號1 至13所示之物，均沒收之。
黃俊松犯重利罪，累犯，處有期徒刑參月，如易科罰金，以新臺
幣壹仟元折算壹日。
    事實及理由
一、本件犯罪事實及證據，除證據部分補充「1.被告林武忠、陳
    昱彰、黃俊松於本院準備程序之自白、2.附表一、二證據欄
    羅列之證據」外，餘均引用檢察官起訴書（如附件）之記載
    。
二、論罪科刑:
  (一)按刑法第344 條重利罪成立之要件，其中取得與原本顯不相
    當之重利，係指就原本利率、時期核算及參酌當地之經濟狀
    況，較之一般債務之利息，顯有特殊之超額者而言（最高法
    院91年度臺上字第5705號判決意旨參照）。被告黃俊松、林
    武忠、陳昱彰放款予被害人王月鳳及附表二、三所示被害人
    ，因預扣利息，故實際收取之年息計算後即約為月息6.6%
    （即年息79.2% ）至月息33% （即年息396%）不等，已遠高
    於現今低利率時代金融機構放款利率及一般社會可接受標準
    等客觀標準，實屬與原本顯不相當之重利。是核被告黃俊松
    附表一及被告林武忠、陳昱彰如附表二所為均係犯刑法第34
    4 條之重利罪。
  (二)被告林武忠、陳昱彰就附表二編號1 ～12所示之重利犯行，
    各有犯意聯絡及行為分擔，應論以共同正犯。又附表二編號
    2 ～5 、同表編號7 ～8 、同表編號11～12部分，各係被告
    林武忠、陳昱彰2 人基於單一重利罪之犯意，於密接時、地
    ，分別對於同一被害人所為之侵害，亦係基於同一機會、方
    法，本於單一決意陸續完成，應視為數個舉動之接續施行，
    均為接續犯，應分別以一罪論（是被告林武忠、陳昱彰應各
    論以7 重利犯行）。被告林武忠、陳昱彰所犯7 重利犯行，
    犯意各別，行為互殊，應分論併罰之。另被告林武忠前因賭
    博案件，經本院96年度易字第1650號判決有期徒刑3 月確定
    ，甫於民國96年10月17日易科罰金執行完畢；被告黃俊松前
    亦因搶奪等案件，經本院93年度訴字第1018號判決有期徒刑
    10月確定，於94年5 月5 日縮刑期滿執行完畢，有臺灣高等
    法院被告前案紀錄表在卷可稽，其等2 人於前開有期徒刑執
    行完畢後5 年內，故意再犯本件有期徒刑以上之罪，應依刑
    法第47條第1 項之規定論以累犯，並在其2 人所犯各重利罪
    刑項下，均加重其刑。爰審酌被告林武忠、陳昱彰、黃俊松
    3 人正值青壯，竟不思循正途賺取財物，反以貸放重利之方
    式，陷經濟上弱勢之被害人於財務窘境，取得與原本顯不相
    當之利息，對社會秩序影響非淺; 惟念及被告林武忠、陳昱
    彰、黃俊松於本院審理時均已坦承犯行，尚表悔悟等一切情
    狀，分別量處如主文所示之刑，並諭知易科罰金之折算標準
    ，暨就被告林武忠、陳昱彰罪刑部分，合併定其應執行之刑
    及諭知易科罰金之折算標準，以資儆懲。
三、扣案如附表三編號1 ～13所示之物，係被告林武忠、陳昱彰
    所有，供犯本件重利犯行所用之物，業據其等2 人供述明確
    ，基於共犯連帶責任原則，應依刑法第38條第1 項第2 款之
    規定，在被告林武忠、陳昱彰罪刑項下，均宣告沒收之。又
    按借款人於貸款時簽發之支票、本票；及所提供之公司執照
    、營利事業登記證、身分證影本等既係用以供擔保，則借款
    人於償還借款時，被告自應將借款人供擔保之票據、公司執
    照、營利事業登記證、身分證影本等歸還予借款人，此等供
    擔保用之票據、公司執照、營利事業登記證、身分證影本等
    自非屬被告因犯罪所生或所得之物（最高法院91年度臺上字
    第5732號、87年度臺上字第334 號判決意旨參見），是本件
    扣案附表三編號14、15（自被告陳昱彰身上扣得）所示之物
    均為本件借貸之擔保，被害人得於清償借款後請求被告陳昱
    彰返還，非被告因犯罪所生或所得之物，爰不為沒收之宣告
    。至同表編號16、17所示之物，無證據證明與本件犯罪有關
    ，被告陳昱彰亦陳稱上開扣案物與本件犯罪無關，爰均不為
    沒收之諭知，附此敘明。
四、據上論斷，依刑事訴訟法第449 條第2 項、第3 項、第454
    條第 2 項，刑法第 28 條、第 344 條、第 51 條第 5 款
    、第47條第1項、第 41 條第 1 項前段、第 8 項、第 38
    條第 1 項第 2款，刑法施行法第 1 條之 1 第 1 項、第
    2 項前段，逕以簡易判決處刑如主文。
五、本院所為上揭刑之宣告，均在被告所請求科刑範圍內，依刑
    事訴訟法第455 條之1 第2 項規定，被告皆不得上訴。檢察
    官如不服本件判決，得自本判決送達之翌日起10日內向本院
    提出上訴狀，表明上訴理由，上訴於本院第二審合議庭（附
    繕本）。
中    華    民    國    100    年    7     月    22    日
                  高雄簡易庭  法  官  王  琁
以上正本證明與原本無異。
依刑事訴訟法第455 條之1 第2 項規定，被告不得上訴。檢察官
如不服本件判決，得自本判決送達之翌日起10日內向本院提出上
訴狀，表明上訴理由，上訴於本院第二審合議庭（附繕本）。
中    華    民    國    100    年    7     月    22    日
                              書記官  陳靜瑤
附錄本案論罪科刑法條全文：
刑法第344 條
乘他人急迫、輕率或無經驗貸以金錢或其他物品，而取得與原本
顯不相當之重利者，處1 年以下有期徒刑、拘役或科或併科1 千
元以下罰金。
┌────────────────────────────────────┐
│附表一                                                                  │
├──┬────┬────┬────┬──────────┬───────┤
│編號│被害人  │行為人  │時間    │犯罪手段            │證據          │
├──┼────┼────┼────┼──────────┼───────┤
│1   │王月鳳  │黃俊松  │97年年中│黃俊松在高雄市大順三│證人王月鳳於│
│    │        │        │某日    │路彰化銀行借30000萬 │警詢、偵訊之證│
│    │        │        │        │元予王月鳳，預扣利息│述 (見警卷第18│
│    │        │        │        │6000元，實拿24000元 │頁～第22頁背面│
│    │        │        │        │，每天還1000元，還  │; 偵卷第 54 頁│
│    │        │        │        │30天共30000元（換算 │～第 56 頁、第│
│    │        │        │        │月利率約25%）。     │150頁～第151頁│
│    │        │        │        │                    │)。           │
│    │        │        │        │                    │被告黃俊松於│
│    │        │        │        │                    │警詢、偵訊之自│
│    │        │        │        │                    │白 (見警卷第8 │
│    │        │        │        │                    │頁～第 11 頁; │
│    │        │        │        │                    │偵卷第112頁～ │
│    │        │        │        │                    │第119頁;第129 │
│    │        │        │        │                    │頁～第134頁;第│
│    │        │        │        │                    │153頁)。      │
└──┴────┴────┴────┴──────────┴───────┘
┌────────────────────────────────────┐
│附表二                                                                  │
├──┬────┬────┬────┬──────────┬───────┤
│編號│被害人  │行為人  │時間    │犯罪手段            │證據          │
├──┼────┼────┼────┼──────────┼───────┤
│1   │黃蔡蓮嬌│林武忠  │98或99年│林武忠提供金錢予陳昱│高雄地方法院│
│    │        │陳昱彰  │間某日  │彰，由陳昱彰在高雄市│99 年度聲搜字 │
│    │        │        │        │九如路借15000元予黃 │第 520 號搜索 │
│    │        │        │        │蔡蓮嬌，預扣利息3000│票影本 1 紙、 │
│    │        │        │        │元，實拿12000元，每 │高雄市政府警察│
│    │        │        │        │3天還1500元，還30天 │局鼓山分局搜索│
│    │        │        │        │共15000元（換算月利 │、扣押筆錄、扣│
│    │        │        │        │率約25%）。嗣由陳昱 │押物品目錄表及│
│    │        │        │        │彰收款，林武忠負責記│扣押物品收據各│
│    │        │        │        │帳。                │1 份 (見警卷第│
│    │        │        │        │                    │75 頁～第80頁)│
│    │        │        │        │                    │。            │
│    │        │        │        │                    │自願性同意搜│
│    │        │        │        │                    │索筆錄 1 紙、 │
│    │        │        │        │                    │高雄市政府警察│
│    │        │        │        │                    │局鼓山分局搜索│
│    │        │        │        │                    │、扣押筆錄、扣│
│    │        │        │        │                    │押物品目錄表及│
│    │        │        │        │                    │扣押物品收據各│
│    │        │        │        │                    │1份(見警卷第81│
│    │        │        │        │                    │頁～第86頁)。 │
│    │        │        │        │                    │扣案物品照片│
│    │        │        │        │                    │7 張 (見偵卷第│
│    │        │        │        │                    │36 頁～第42頁 │
│    │        │        │        │                    │)。           │
│    │        │        │        │                    │證人蔡黃蓮嬌│
│    │        │        │        │                    │於警詢、偵訊之│
│    │        │        │        │                    │證述 (見警卷第│
│    │        │        │        │                    │28頁～第29頁; │
│    │        │        │        │                    │偵卷第69頁～第│
│    │        │        │        │                    │70 頁、第 141 │
│    │        │        │        │                    │頁～第142頁)。│
│    │        │        │        │                    │被告林武忠於│
│    │        │        │        │                    │警詢、偵訊之自│
│    │        │        │        │                    │白 (見警卷第 1│
│    │        │        │        │                    │頁～第 4 頁;  │
│    │        │        │        │                    │偵卷第20頁、第│
│    │        │        │        │                    │112頁～第118頁│
│    │        │        │        │                    │; 第 129 頁～ │
│    │        │        │        │                    │第134頁;第151 │
│    │        │        │        │                    │頁～第154頁)。│
│    │        │        │        │                    │被告陳昱彰於│
│    │        │        │        │                    │警詢、偵訊之自│
│    │        │        │        │                    │白 (見警卷第 5│
│    │        │        │        │                    │頁～第 7 頁;  │
│    │        │        │        │                    │偵卷第 19 頁～│
│    │        │        │        │                    │第 20 頁、第  │
│    │        │        │        │                    │112頁～第118頁│
│    │        │        │        │                    │、第129～第134│
│    │        │        │        │                    │頁、第 152 頁 │
│    │        │        │        │                    │～第153頁)。  │
├──┼────┼────┼────┼──────────┼───────┤
│2   │倪克新  │林武忠  │97年12月│林武忠提供金錢予陳昱│高雄地方法院│
│    │        │陳昱彰  │間某日  │彰，由陳昱彰在高雄市│99 年度聲搜字 │
│    │        │        │        │苓雅區○○○路262號 │第 520 號搜索 │
│    │        │        │        │「馥景花卉園藝」借3 │票影本 1 紙、 │
│    │        │        │        │萬元予倪克新，預扣利│高雄市政府警察│
│    │        │        │        │息3000元，實拿27000 │局鼓山分局搜索│
│    │        │        │        │元，每10天利息3000元│、扣押筆錄、扣│
│    │        │        │        │，付息至98年6月止（ │押物品目錄表及│
│    │        │        │        │換算月利率約33%）。 │扣押物品收據各│
│    │        │        │        │嗣由陳昱彰收款，林武│1 份 (見警卷第│
│    │        │        │        │忠負責記帳。        │75 頁～第80頁)│
│    │        │        │        │                    │。            │
├──┼────┼────┼────┼──────────┤自願性同意搜│
│3   │倪克新  │林武忠  │98年1月 │林武忠提供金錢予陳昱│索筆錄 1 紙、 │
│    │        │陳昱彰  │間某日  │彰，由陳昱彰在高雄市│高雄市政府警察│
│    │        │        │        │苓雅區○○○路262號 │局鼓山分局搜索│
│    │        │        │        │「馥景花卉園藝」借3 │、扣押筆錄、扣│
│    │        │        │        │萬元予倪克新，預扣利│押物品目錄表及│
│    │        │        │        │息3000元，實拿27000 │扣押物品收據各│
│    │        │        │        │元，每10天利息3000元│1份(見警卷第81│
│    │        │        │        │，付息至98年6月止（ │頁～第86頁)。 │
│    │        │        │        │換算月利率約33%）。 │扣案物品照片│
│    │        │        │        │嗣由陳昱彰收款，林武│7 張 (見偵卷第│
│    │        │        │        │忠負責記帳。        │36 頁～第42頁 │
│    │        │        │        │                    │)。           │
│    │        │        │        │                    │高雄市政府警│
│    │        │        │        │                    │察局鼓山分局偵│
│    │        │        │        │                    │查隊重利案件嫌│
│    │        │        │        │                    │犯通聯紀錄表1 │
│    │        │        │        │                    │份(見警卷第91 │
│    │        │        │        │                    │頁～第92頁)。 │
│    │        │        │        │                    │證人倪克新於│
│    │        │        │        │                    │偵訊之證述 (見│
│    │        │        │        │                    │偵卷第 96 頁～│
│    │        │        │        │                    │第 98頁)。    │
│    │        │        │        │                    │被告林武忠於│
│    │        │        │        │                    │警詢、偵訊之自│
│    │        │        │        │                    │白 (見警卷第 1│
│    │        │        │        │                    │頁～第 4 頁;  │
│    │        │        │        │                    │偵卷第20頁、第│
│    │        │        │        │                    │112頁～第118頁│
│    │        │        │        │                    │; 第 129 頁～ │
│    │        │        │        │                    │第134頁;第151 │
│    │        │        │        │                    │頁～第154頁)。│
│    │        │        │        │                    │被告陳昱彰於│
│    │        │        │        │                    │警詢、偵訊之自│
│    │        │        │        │                    │白 (見警卷第 5│
│    │        │        │        │                    │頁～第 7 頁;  │
│    │        │        │        │                    │偵卷第 19 頁～│
│    │        │        │        │                    │第 20 頁、第  │
│    │        │        │        │                    │112頁～第118頁│
│    │        │        │        │                    │、第129～第134│
│    │        │        │        │                    │頁、第 152 頁 │
│    │        │        │        │                    │～第153頁)。  │
├──┼────┼────┼────┼──────────┼───────┤
│4   │倪克新  │林武忠  │98年6月 │林武忠提供金錢予陳昱│高雄地方法院│
│    │        │陳昱彰  │間某日  │彰，由陳昱彰在高雄市│99 年度聲搜字 │
│    │        │        │        │苓雅區○○○路262號 │第 520 號搜索 │
│    │        │        │        │「馥景花卉園藝」借4 │票影本 1 紙、 │
│    │        │        │        │萬元予倪克新，預扣利│高雄市政府警察│
│    │        │        │        │息4000元，實拿36000 │局鼓山分局搜索│
│    │        │        │        │元，每10天利息4000元│、扣押筆錄、扣│
│    │        │        │        │，付息至99年4月止（ │押物品目錄表及│
│    │        │        │        │換算月利率約25%）。 │扣押物品收據各│
│    │        │        │        │嗣由陳昱彰收款，林武│1 份 (見警卷第│
│    │        │        │        │忠負責記帳。        │75 頁～第80頁)│
│    │        │        │        │                    │。            │
├──┼────┼────┼────┼──────────┤自願性同意搜│
│5   │倪克新  │林武忠  │98年8月 │林武忠提供金錢予陳昱│索筆錄 1 紙、 │
│    │        │陳昱彰  │間某日  │彰，由陳昱彰在高雄市│高雄市政府警察│
│    │        │        │        │苓雅區○○○路262號 │局鼓山分局搜索│
│    │        │        │        │「馥景花卉園藝」借3 │、扣押筆錄、扣│
│    │        │        │        │萬元予倪克新，預扣利│押物品目錄表及│
│    │        │        │        │息3000元，實拿27000 │扣押物品收據各│
│    │        │        │        │元，每10天利息3000元│1份(見警卷第81│
│    │        │        │        │，付息至99年4月止（ │頁～第86頁)。 │
│    │        │        │        │換算月利率約 33%）。│扣案物品照片│
│    │        │        │        │嗣由陳昱彰收款，林武│7 張 (見偵卷第│
│    │        │        │        │忠負責記帳。        │36 頁～第42頁 │
│    │        │        │        │                    │)。           │
│    │        │        │        │                    │高雄市政府警│
│    │        │        │        │                    │察局鼓山分局偵│
│    │        │        │        │                    │查隊重利案件嫌│
│    │        │        │        │                    │犯通聯紀錄表1 │
│    │        │        │        │                    │份(見警卷第91 │
│    │        │        │        │                    │頁～第92頁)。 │
│    │        │        │        │                    │證人倪克新於│
│    │        │        │        │                    │警詢、偵訊之證│
│    │        │        │        │                    │述 (見警卷第31│
│    │        │        │        │                    │頁～第34頁;偵 │
│    │        │        │        │                    │卷第96頁～第98│
│    │        │        │        │                    │頁)。         │
│    │        │        │        │                    │被告林武忠於│
│    │        │        │        │                    │警詢、偵訊之自│
│    │        │        │        │                    │白 (見警卷第 1│
│    │        │        │        │                    │頁～第 4 頁;  │
│    │        │        │        │                    │偵卷第20頁、第│
│    │        │        │        │                    │112頁～第118頁│
│    │        │        │        │                    │; 第 129 頁～ │
│    │        │        │        │                    │第134頁;第151 │
│    │        │        │        │                    │頁～第154頁)。│
│    │        │        │        │                    │被告陳昱彰於│
│    │        │        │        │                    │警詢、偵訊之自│
│    │        │        │        │                    │白 (見警卷第 5│
│    │        │        │        │                    │頁～第 7 頁;  │
│    │        │        │        │                    │偵卷第 19 頁～│
│    │        │        │        │                    │第 20 頁、第  │
│    │        │        │        │                    │112頁～第118頁│
│    │        │        │        │                    │、第129～第134│
│    │        │        │        │                    │頁、第 152 頁 │
│    │        │        │        │                    │～第153頁)。  │
├──┼────┼────┼────┼──────────┼───────┤
│6   │葉許素真│林武忠  │98年10月│林武忠提供金錢予陳昱│高雄地方法院│
│    │        │陳昱彰  │21日    │彰，由陳昱彰在高雄市│99 年度聲搜字 │
│    │        │        │        │中山大學山洞口借1500│第 520 號搜索 │
│    │        │        │        │0元予葉許素真，預扣 │票影本 1 紙、 │
│    │        │        │        │利息3000元，實拿1200│高雄市政府警察│
│    │        │        │        │0元，每3天還1500元，│局鼓山分局搜索│
│    │        │        │        │還30天共15000元（換 │、扣押筆錄、扣│
│    │        │        │        │算月利率約33%）。嗣 │押物品目錄表及│
│    │        │        │        │由陳昱彰收款，林武忠│扣押物品收據各│
│    │        │        │        │負責記帳。          │1 份 (見警卷第│
│    │        │        │        │                    │75 頁～第80頁)│
│    │        │        │        │                    │。            │
│    │        │        │        │                    │自願性同意搜│
│    │        │        │        │                    │索筆錄 1 紙、 │
│    │        │        │        │                    │高雄市政府警察│
│    │        │        │        │                    │局鼓山分局搜索│
│    │        │        │        │                    │、扣押筆錄、扣│
│    │        │        │        │                    │押物品目錄表及│
│    │        │        │        │                    │扣押物品收據各│
│    │        │        │        │                    │1份(見警卷第81│
│    │        │        │        │                    │頁～第86頁)。 │
│    │        │        │        │                    │扣案物品照片│
│    │        │        │        │                    │7 張 (見偵卷第│
│    │        │        │        │                    │36 頁～第42頁 │
│    │        │        │        │                    │)。           │
│    │        │        │        │                    │高雄市政府警│
│    │        │        │        │                    │察局鼓山分局偵│
│    │        │        │        │                    │查隊重利案件嫌│
│    │        │        │        │                    │犯通聯紀錄表1 │
│    │        │        │        │                    │份(見警卷第91 │
│    │        │        │        │                    │頁～第92頁)。 │
│    │        │        │        │                    │證人葉許素貞│
│    │        │        │        │                    │於警詢、偵訊之│
│    │        │        │        │                    │證述 (見警卷第│
│    │        │        │        │                    │35頁～第37頁; │
│    │        │        │        │                    │偵卷第 56 頁～│
│    │        │        │        │                    │第 57頁)。    │
│    │        │        │        │                    │被告林武忠於│
│    │        │        │        │                    │警詢、偵訊之自│
│    │        │        │        │                    │白 (見警卷第 1│
│    │        │        │        │                    │頁～第 4 頁;  │
│    │        │        │        │                    │偵卷第20頁、第│
│    │        │        │        │                    │112頁～第118頁│
│    │        │        │        │                    │; 第 129 頁～ │
│    │        │        │        │                    │第134頁;第151 │
│    │        │        │        │                    │頁～第154頁)。│
│    │        │        │        │                    │被告陳昱彰於│
│    │        │        │        │                    │警詢、偵訊之自│
│    │        │        │        │                    │白 (見警卷第 5│
│    │        │        │        │                    │頁～第 7 頁;  │
│    │        │        │        │                    │偵卷第 19 頁～│
│    │        │        │        │                    │第 20 頁、第  │
│    │        │        │        │                    │112頁～第118頁│
│    │        │        │        │                    │、第129～第134│
│    │        │        │        │                    │頁、第 152 頁 │
│    │        │        │        │                    │～第153頁)。  │
├──┼────┼────┼────┼──────────┼───────┤
│7   │黃建凱  │林武忠  │99年2月 │林武忠提供金錢予陳昱│高雄地方法院│
│    │        │陳昱彰  │間某日  │彰，由陳昱彰在高雄市│99 年度聲搜字 │
│    │        │        │        │區借15000元予黃建凱 │第 520 號搜索 │
│    │        │        │        │，未預扣利息，1個月 │票影本 1 紙、 │
│    │        │        │        │後還16000元（換算月 │高雄市政府警察│
│    │        │        │        │利率約6.6%）。嗣由陳│局鼓山分局搜索│
│    │        │        │        │昱彰收款，林武忠負責│、扣押筆錄、扣│
│    │        │        │        │記帳。              │押物品目錄表及│
├──┼────┼────┼────┼──────────┤扣押物品收據各│
│8   │黃建凱  │林武忠  │99年3月 │林武忠提供金錢予陳昱│1 份 (見警卷第│
│    │        │陳昱彰  │間某日  │彰，由陳昱彰在高雄市│75 頁～第80頁)│
│    │        │        │        │區借15000元予黃建凱 │。            │
│    │        │        │        │，未預扣利息，1個月 │自願性同意搜│
│    │        │        │        │後還16000元（換算月 │索筆錄 1 紙、 │
│    │        │        │        │利率約6.6%）。嗣由陳│高雄市政府警察│
│    │        │        │        │昱彰收款，林武忠負責│局鼓山分局搜索│
│    │        │        │        │記帳。              │、扣押筆錄、扣│
│    │        │        │        │                    │押物品目錄表及│
│    │        │        │        │                    │扣押物品收據各│
│    │        │        │        │                    │1份(見警卷第81│
│    │        │        │        │                    │頁～第86頁)。 │
│    │        │        │        │                    │扣案物品照片│
│    │        │        │        │                    │7 張 (見偵卷第│
│    │        │        │        │                    │36 頁～第42頁 │
│    │        │        │        │                    │)。           │
│    │        │        │        │                    │高雄市政府警│
│    │        │        │        │                    │察局鼓山分局偵│
│    │        │        │        │                    │查隊重利案件嫌│
│    │        │        │        │                    │犯通聯紀錄表1 │
│    │        │        │        │                    │份(見警卷第91 │
│    │        │        │        │                    │頁～第92頁)。 │
│    │        │        │        │                    │證人黃建凱於│
│    │        │        │        │                    │警詢、偵訊之證│
│    │        │        │        │                    │述 (見警卷第38│
│    │        │        │        │                    │頁～第 40 頁; │
│    │        │        │        │                    │偵卷第62頁～第│
│    │        │        │        │                    │63頁)。       │
│    │        │        │        │                    │被告林武忠於│
│    │        │        │        │                    │警詢、偵訊之自│
│    │        │        │        │                    │白 (見警卷第 1│
│    │        │        │        │                    │頁～第 4 頁;  │
│    │        │        │        │                    │偵卷第20頁、第│
│    │        │        │        │                    │112頁～第118頁│
│    │        │        │        │                    │; 第 129 頁～ │
│    │        │        │        │                    │第134頁;第151 │
│    │        │        │        │                    │頁～第154頁)。│
│    │        │        │        │                    │被告陳昱彰於│
│    │        │        │        │                    │警詢、偵訊之自│
│    │        │        │        │                    │白 (見警卷第 5│
│    │        │        │        │                    │頁～第 7 頁;  │
│    │        │        │        │                    │偵卷第 19 頁～│
│    │        │        │        │                    │第 20 頁、第  │
│    │        │        │        │                    │112頁～第118頁│
│    │        │        │        │                    │、第129～第134│
│    │        │        │        │                    │頁、第 152 頁 │
│    │        │        │        │                    │～第153頁)。  │
├──┼────┼────┼────┼──────────┼───────┤
│9   │吳秀華  │林武忠  │98年上半│林武忠提供金錢予陳昱│高雄地方法院│
│    │        │陳昱彰  │年      │彰，由陳昱彰在高雄市│99 年度聲搜字 │
│    │        │        │        │九如路路邊借15000元 │第 520 號搜索 │
│    │        │        │        │予吳秀華，預扣利息10│票影本 1 紙、 │
│    │        │        │        │00元，實拿14000元， │高雄市政府警察│
│    │        │        │        │每天還500元，還30天 │局鼓山分局搜索│
│    │        │        │        │共15000元（換算月利 │、扣押筆錄、扣│
│    │        │        │        │率約7%）。嗣由陳昱彰│押物品目錄表及│
│    │        │        │        │收款，林武忠負責記帳│扣押物品收據各│
│    │        │        │        │。                  │1 份 (見警卷第│
│    │        │        │        │                    │75 頁～第80頁)│
│    │        │        │        │                    │。            │
│    │        │        │        │                    │自願性同意搜│
│    │        │        │        │                    │索筆錄 1 紙、 │
│    │        │        │        │                    │高雄市政府警察│
│    │        │        │        │                    │局鼓山分局搜索│
│    │        │        │        │                    │、扣押筆錄、扣│
│    │        │        │        │                    │押物品目錄表及│
│    │        │        │        │                    │扣押物品收據各│
│    │        │        │        │                    │1份(見警卷第81│
│    │        │        │        │                    │頁～第86頁)。 │
│    │        │        │        │                    │扣案物品照片│
│    │        │        │        │                    │7 張 (見偵卷第│
│    │        │        │        │                    │36 頁～第42頁 │
│    │        │        │        │                    │)。           │
│    │        │        │        │                    │證人吳秀華於│
│    │        │        │        │                    │警詢、偵訊之證│
│    │        │        │        │                    │述 (見警卷第  │
│    │        │        │        │                    │48 頁～第49頁;│
│    │        │        │        │                    │偵卷第 70 頁～│
│    │        │        │        │                    │第 71頁、第142│
│    │        │        │        │                    │頁～第 143 頁 │
│    │        │        │        │                    │)。           │
│    │        │        │        │                    │被告林武忠於│
│    │        │        │        │                    │警詢、偵訊之自│
│    │        │        │        │                    │白 (見警卷第 1│
│    │        │        │        │                    │頁～第 4 頁;  │
│    │        │        │        │                    │偵卷第20頁、第│
│    │        │        │        │                    │112頁～第118頁│
│    │        │        │        │                    │; 第 129 頁～ │
│    │        │        │        │                    │第134頁;第151 │
│    │        │        │        │                    │頁～第154頁)。│
│    │        │        │        │                    │被告陳昱彰於│
│    │        │        │        │                    │警詢、偵訊之自│
│    │        │        │        │                    │白 (見警卷第 5│
│    │        │        │        │                    │頁～第 7 頁;  │
│    │        │        │        │                    │偵卷第 19 頁～│
│    │        │        │        │                    │第 20 頁、第  │
│    │        │        │        │                    │112頁～第118頁│
│    │        │        │        │                    │、第129～第134│
│    │        │        │        │                    │頁、第 152 頁 │
│    │        │        │        │                    │～第153頁)。  │
├──┼────┼────┼────┼──────────┼───────┤
│10  │陳麗美  │林武忠  │98年年底│林武忠提供金錢予陳昱│高雄地方法院│
│    │        │陳昱彰  │或99年3 │彰，由陳昱彰在陳麗美│99 年度聲搜字 │
│    │        │        │月間某日│位於高雄市苓雅區憲治│第 520 號搜索 │
│    │        │        │        │路 18 號 4 樓住處 ( │票影本 1 紙、 │
│    │        │        │        │起訴書誤載為由陳昱彰│高雄市政府警察│
│    │        │        │        │在高雄市處)借 15000 │局鼓山分局搜索│
│    │        │        │        │元予陳麗美，預扣利息│、扣押筆錄、扣│
│    │        │        │        │3000元，實拿 12000  │押物品目錄表及│
│    │        │        │        │元，每3 天還 1500 元│扣押物品收據各│
│    │        │        │        │，還30 天共 15000元 │1 份 (見警卷第│
│    │        │        │        │(換算月利率約 25%） │75 頁～第80頁)│
│    │        │        │        │。嗣由陳昱彰收款，林│。            │
│    │        │        │        │武忠負責記帳。      │自願性同意搜│
│    │        │        │        │                    │索筆錄 1 紙、 │
│    │        │        │        │                    │高雄市政府警察│
│    │        │        │        │                    │局鼓山分局搜索│
│    │        │        │        │                    │、扣押筆錄、扣│
│    │        │        │        │                    │押物品目錄表及│
│    │        │        │        │                    │扣押物品收據各│
│    │        │        │        │                    │1份(見警卷第81│
│    │        │        │        │                    │頁～第86頁)。 │
│    │        │        │        │                    │扣案物品照片│
│    │        │        │        │                    │7 張 (見偵卷第│
│    │        │        │        │                    │36 頁～第42頁 │
│    │        │        │        │                    │)。           │
│    │        │        │        │                    │證人陳麗美於│
│    │        │        │        │                    │警詢、偵訊之證│
│    │        │        │        │                    │述 (見警卷第60│
│    │        │        │        │                    │頁～第 62 頁; │
│    │        │        │        │                    │偵卷第71頁～第│
│    │        │        │        │                    │72頁)。       │
│    │        │        │        │                    │被告林武忠於│
│    │        │        │        │                    │警詢、偵訊之自│
│    │        │        │        │                    │白 (見警卷第 1│
│    │        │        │        │                    │頁～第 4 頁;  │
│    │        │        │        │                    │偵卷第20頁、第│
│    │        │        │        │                    │112頁～第118頁│
│    │        │        │        │                    │; 第 129 頁～ │
│    │        │        │        │                    │第134頁;第151 │
│    │        │        │        │                    │頁～第154頁)。│
│    │        │        │        │                    │被告陳昱彰於│
│    │        │        │        │                    │警詢、偵訊之自│
│    │        │        │        │                    │白 (見警卷第 5│
│    │        │        │        │                    │頁～第 7 頁;  │
│    │        │        │        │                    │偵卷第 19 頁～│
│    │        │        │        │                    │第 20 頁、第  │
│    │        │        │        │                    │112頁～第118頁│
│    │        │        │        │                    │、第129～第134│
│    │        │        │        │                    │頁、第 152 頁 │
│    │        │        │        │                    │～第153頁)。  │
├──┼────┼────┼────┼──────────┼───────┤
│11  │歐泰利  │林武忠  │98年12月│林武忠提供金錢予陳昱│高雄地方法院│
│    │        │陳昱彰  │29日    │彰，由陳昱彰在歐泰利│99 年度聲搜字 │
│    │        │        │        │位於高雄市鹽埕區光榮│第 520 號搜索 │
│    │        │        │        │街85號13樓之3住處(起│票影本 1 紙、 │
│    │        │        │        │訴書誤載為由陳昱彰在│高雄市政府警察│
│    │        │        │        │高樓之3住處)借30000 │局鼓山分局搜索│
│    │        │        │        │元予歐泰利，預扣利息│、扣押筆錄、扣│
│    │        │        │        │3000元，實拿27000 元│押物品目錄表及│
│    │        │        │        │，每10天利息 3000 元│扣押物品收據各│
│    │        │        │        │（換算月利率約 33%）│1 份 (見警卷第│
│    │        │        │        │。嗣由陳昱彰收款，林│75 頁～第80頁)│
│    │        │        │        │武忠負責記帳。      │。            │
│    │        │        │        │                    │自願性同意搜│
│    │        │        │        │                    │索筆錄 1 紙、 │
│    │        │        │        │                    │高雄市政府警察│
│    │        │        │        │                    │局鼓山分局搜索│
├──┼────┼────┼────┼──────────┤、扣押筆錄、扣│
│12  │歐泰利  │林武忠  │99年3月 │林武忠提供金錢予陳昱│押物品目錄表及│
│    │        │陳昱彰  │12日    │彰，由陳昱彰在歐泰利│扣押物品收據各│
│    │        │        │        │位於高雄市鹽埕區光榮│1份(見警卷第81│
│    │        │        │        │街 85 號 13 樓之 3  │頁～第86頁)。 │
│    │        │        │        │住處(起訴書誤載為由 │扣案物品照片│
│    │        │        │        │陳昱彰在高樓之 3 住 │7 張 (見偵卷第│
│    │        │        │        │處)借30000元予歐泰利│36 頁～第42頁 │
│    │        │        │        │，預扣利息3000 元， │)。           │
│    │        │        │        │實拿27000元，每 10  │證人歐泰利於│
│    │        │        │        │天利息3000 元（換算 │警詢之證述 (見│
│    │        │        │        │月利率約 33%）。嗣由│警卷第 71 頁～│
│    │        │        │        │陳昱彰收款，林武忠負│第 72頁)。    │
│    │        │        │        │責記帳。            │被告林武忠於│
│    │        │        │        │                    │警詢、偵訊之自│
│    │        │        │        │                    │白 (見警卷第 1│
│    │        │        │        │                    │頁～第 4 頁;  │
│    │        │        │        │                    │偵卷第20頁、第│
│    │        │        │        │                    │112頁～第118頁│
│    │        │        │        │                    │; 第 129 頁～ │
│    │        │        │        │                    │第134頁;第151 │
│    │        │        │        │                    │頁～第154頁)。│
│    │        │        │        │                    │被告陳昱彰於│
│    │        │        │        │                    │警詢、偵訊之自│
│    │        │        │        │                    │白 (見警卷第 5│
│    │        │        │        │                    │頁～第 7 頁;  │
│    │        │        │        │                    │偵卷第 19 頁～│
│    │        │        │        │                    │第 20 頁、第  │
│    │        │        │        │                    │112頁～第118頁│
│    │        │        │        │                    │、第129～第134│
│    │        │        │        │                    │頁、第 152 頁 │
│    │        │        │        │                    │～第153頁)。  │
└──┴────┴────┴────┴──────────┴───────┘
┌─────────────────────────┐
│附表三：扣押物品一覽表                            │
├──┬─────────┬────┬───────┤
│編號│      名稱        │  數量  │    備註      │
├──┼─────────┼────┼───────┤
│ 1. │收帳明細表        │   7張  │於被告林武忠位│
│    │                  │        │於高雄市苓雅區│
│    │                  │        │永平路51之15號│
│    │                  │        │住處內搜索扣得│
├──┼─────────┼────┼───────┤
│ 2. │借款登記簿        │   2本  │    同上      │
│    │                  │        │              │
│    │                  │        │              │
│    │                  │        │              │
├──┼─────────┼────┼───────┤
│ 3. │收帳單            │   2張  │    同上      │
│    │                  │        │【起訴書漏載】│
├──┼─────────┼────┼───────┤
│ 4. │行動電話          │   1支  │    同上      │
│    │(含門號0000000000 │        │              │
│    │號SIM卡1張、序號: │        │              │
│    │000000000000000)  │        │              │
├──┼─────────┼────┼───────┤
│ 5. │行動電話          │   1支  │    同上      │
│    │(含門號0000000000 │        │              │
│    │號SIM卡1張、序號: │        │              │
│    │000000000000000)  │        │              │
├──┼─────────┼────┼───────┤
│ 6. │行動電話          │   1支  │    同上      │
│    │(含門號0000000000 │        │              │
│    │號SIM卡1張、      │        │              │
│    │序號:0000000000000│        │              │
│    │57)               │        │              │
├──┼─────────┼────┼───────┤
│ 7. │行動電話          │   1支  │    同上      │
│    │(含門號0000000000 │        │              │
│    │號SIM卡1張、序號: │        │              │
│    │000000000000000)  │        │              │
├──┼─────────┼────┼───────┤
│ 8. │行動電話          │   1支  │    同上      │
│    │(含門號0000000000 │        │              │
│    │號SIM卡1張、序號:3│        │              │
│    │00000000000000)   │        │              │
├──┼─────────┼────┼───────┤
│ 9. │行動電話          │   1支  │    同上      │
│    │(含門號0000000000 │        │              │
│    │號SIM卡1張、序號: │        │              │
│    │000000000000000)  │        │              │
├──┼─────────┼────┼───────┤
│10. │行動電話          │   1支  │    同上      │
│    │(含門號0000000000 │        │              │
│    │號SIM卡1張、序號  │        │              │
│    │:0000000000000 00 │        │              │
│    │)                 │        │              │
├──┼─────────┼────┼───────┤
│11. │行動電話          │   1支  │    同上      │
│    │(含門號0000000000 │        │              │
│    │號SIM卡1張、序號: │        │              │
│    │000000000000000)  │        │              │
├──┼─────────┼────┼───────┤
│12. │行動電話          │   1支  │    同上      │
│    │(含門號0000000000 │        │              │
│    │號SIM卡1張、序號:3│        │              │
│    │00000000000000)   │        │              │
├──┼─────────┼────┼───────┤
│13. │記帳單            │   3張  │於被告陳昱彰身│
│    │                  │        │上搜索扣得    │
│    │                  │        │              │
├──┼─────────┼────┼───────┤
│14. │本票              │   1張  │    同上      │
│    │(發票人:許素真)   │        │              │
├──┼─────────┼────┼───────┤
│15. │葉許素真身份證影本│   1張  │    同上      │
│    │                  │        │              │
├──┼─────────┼────┼───────┤
│16. │行動電話          │   1支  │    同上      │
│    │(含門號0000000000 │        │              │
│    │號SIM卡1張及電池、│        │              │
│    │序號:0000000000000│        │              │
│    │24)               │        │              │
├──┼─────────┼────┼───────┤
│17. │行動電話          │   1支  │    同上      │
│    │(含門號0000000000 │        │              │
│    │號SIM 卡 1 張及電 │        │              │
│    │池、序號:000000000│        │              │
│    │956829)           │        │              │
└──┴─────────┴────┴───────┘
附件
臺灣高雄地方法院檢察署檢察官起訴書
                                     99年度偵字第12893號
                                     99年度偵字第10909號
    被      告  林武忠  男  46歲（民國○○年○月○○日生）
                        住高雄市○○區○○路51之15號
                        國民身分證統一編號：Ｚ000000000號
    被      告  陳昱彰  男  45歲（民國○○年○月○日生）
                        住台南市○○區○○路一段124號
                        國民身分證統一編號：Ｚ000000000號
    共      同  林石猛律師
    選任辯護人  張碧華律師
                簡涵如律師
    被      告  黃俊松  男  27歲（民國○○年○月○○日生）
                        住高雄縣鳳山市○○○路68巷11號之
                        4
                        國民身分證統一編號：Ｚ000000000號
上列被告等因重利案件，已經偵查終結，認應該提起公訴，茲將
犯罪事實及證據並所犯法條分敘如下：
        犯罪事實
一、林武忠前因賭博案件，經台灣高雄地方法院以96年度易字第
    1650號判處有期徒刑3月確定，嗣於民國96年10月17日易科
    罰金執行完畢。黃俊松前因搶奪等案件，經台灣高雄地方法
    院以93年度訴字第1018號判處有期徒刑10確定，嗣於94年5
    月5日入監執行完畢。
二、林武忠、陳昱彰（綽號「黑仔」）、黃俊松基於乘他人急迫
    貸以金錢，而取得與原本顯不相當重利之犯意，為下列犯行
    ：
（一）黃俊松使用行動電話0000000000號作為聯絡借款人之工具
      ，於附表一所示時地，乘王月鳳因急需金錢之際，貸予金
      錢予王月鳳後，向王月鳳收取與原本顯不相當之利息（借
      款時間、地點、金額、利息均詳如附表一所示）。
（二）林武忠與陳昱彰基於重利之犯意聯絡，使用行動電話
      0000000000、0000000000、0000000000、0000000000、
      0000000000、0000000000、0000000000、0000000000號為
      聯絡借款人之工具，由林武忠提供金錢，以每月新台幣（
      下同）15000元之代價僱用陳昱彰於附表二所示時地，乘
      黃蔡蓮嬌等人因急需金錢之際，貸予金錢予黃蔡蓮嬌等人
      後，向黃蔡蓮嬌等人收取與原本顯不相當之利息（借款人
      、借款時間、地點、金額、利息均詳如附表一所示）。
（三）嗣為警於99年3月23日10時25分許，在高雄市○○區○○
      路51之15號查獲林武忠並扣得附表三所示之物品；另於99
      年3月23日10時許，在高雄市○○區○○路51之15號前查
      獲查獲陳昱彰並在其身上扣得附表四所示之物品。
二、案經高雄市政府警察局鼓山分局移送偵辦。
        證據並所犯法條
一、證據清單
┌──┬─────────┬───────────────┐
│編號│證據名稱          │待證事項                      │
├──┼─────────┼───────────────┤
│1   │被告林武忠警詢及偵│1.坦承經營地下錢莊並僱用陳昱彰│
│    │查供述            │  向借款人收錢                │
│    │                  │2.坦承扣案之帳單、借款登記簿、│
│    │                  │  收帳單係其所有，用以登記借款│
│    │                  │  人借款資料及金額；其中手機門│
│    │                  │  號3支係陳昱彰所申請及使用， │
│    │                  │  扣案之行動電話門號9支均由其 │
│    │                  │  繳費，係供聯絡借款事宜之工具│
│    │                  │3.證明在陳昱彰身上扣得之記帳單│
│    │                  │  3張係其告知陳昱彰後，由陳昱 │
│    │                  │  彰向借款人收錢              │
│    │                  │4.證明「黑仔」是陳昱彰        │
│    │                  │5.坦承有借給黃蔡蓮嬌15000元， │
│    │                  │  實拿12000元                 │
│    │                  │6.坦承扣案之收帳明細表係其所寫│
│    │                  │7.坦承在林武忠住處扣案之記帳明│
│    │                  │  細表及現金簿上之借款人王月鳳│
│    │                  │  、黃建凱、宋清祥、葉許素真、│
│    │                  │  黃蔡蓮嬌、吳秀華、莊順義、歐│
│    │                  │  泰利、蔡文雀、郭皇麟、陳麗美│
│    │                  │  、鍾國棟、倪克新均係林武忠提│
│    │                  │  供資金交予陳昱彰放款及收款，│
│    │                  │  林武忠負責記帳              │
├──┼─────────┼───────────────┤
│2   │被告陳昱彰警詢及偵│1.坦承在其身上查扣之記帳單3張 │
│    │查供述            │  係依林武忠口頭陳述記載應收取│
│    │                  │  之借款人姓名及金額；另扣案之│
│    │                  │  行動電話0000000000號係林武忠│
│    │                  │  交由其使用                  │
│    │                  │2.坦承受僱於林武忠向借款人收款│
│    │                  │  ，每月薪資15000元           │
│    │                  │3.坦承替林武忠向黃蔡蓮嬌收款  │
│    │                  │4.坦承係林武忠提供金錢，由其借│
│    │                  │  款予附表二之借款人及收取利息│
│    │                  │5.坦承在林武忠住處扣案之記帳明│
│    │                  │  細表及現金簿上之借款人王月鳳│
│    │                  │  、黃建凱、宋清祥、葉許素真、│
│    │                  │  黃蔡蓮嬌、吳秀華、莊順義、歐│
│    │                  │  泰利、蔡文雀、郭皇麟、陳麗美│
│    │                  │  、鍾國棟、倪克新均係林武忠提│
│    │                  │  供資金交予陳昱彰放款，林武忠│
│    │                  │  負責記帳                    │
├──┼─────────┼───────────────┤
│3   │被告黃俊松警詢及偵│1.坦承使用0000000000號        │
│    │查供述            │2.坦承97年間借給王月鳳30000元 │
│    │                  │  ，預扣利息6000元，並收款2、3│
│    │                  │  次，每次1000元              │
├──┼─────────┼───────────────┤
│4   │證人即附表一、二所│證明附表一、二之犯罪事實      │
│    │示借款人王月鳳等人│                              │
│    │警詢及偵查證述    │                              │
├──┼─────────┼───────────────┤
│5   │高雄市政府警察局鼓│證明被告陳昱彰於查獲時經檢視其│
│    │山分局偵查隊重利案│使用之0000000000號有與葉許素真│
│    │件嫌犯通聯紀錄表  │、王月鳳、倪克新、黃建凱聯絡  │
├──┼─────────┼───────────────┤
│6   │附表三、四所示之物│證明被告林武忠、陳昱彰有放貸予│
│    │品扣案            │黃蔡蓮嬌等借款人及收款之事實  │
└──┴─────────┴───────────────┘
二、核被告黃俊松所為附表一號之部分、被告林武忠及陳昱彰所
    為附表二部分，均係犯刑法第344條重利罪嫌。被告林武忠
    與陳昱彰就附表二之重利行為，有犯意聯絡及行為分擔，請
    論以共同正犯。又被告林武忠、陳昱彰人所為各次重利犯行
    ，犯意個別，請予分論併罰。另被告林武忠、黃俊松前受有
    犯罪事實欄所示之有期徒刑執行完畢（有本署刑案資料查註
    紀錄表可參），其2人於5年內故意再犯本件有期徒刑以上之
    罪，為累犯，請依刑法第47條第1項規定，加重其刑。至扣
    案如附表三、四所示之物品，分別係被告林武忠、陳昱彰所
    有供犯罪所用之物，請依刑法第38條第3項、第1項第2款規
    定宣告沒收之。
三、依刑事訴訟法第251條第1項提起公訴。
    此  致
臺灣高雄地方法院
中    華    民    國    99    年    12    月    30    日
                        檢  察  官      詹  美  鈴
上正本證明與原本無異
中    華    民    國   100    年     1    月    10    日
                        書  記  官
所犯法條：
中華民國刑法第344條
（重利罪）
乘他人急迫、輕率或無經驗貸以金錢或其他物品，而取得與原本
顯不相當之重利者，處 1 年以下有期徒刑、拘役或科或併科 1
千元以下罰金。
附表一
┌──┬────┬────┬────┬──────────────────┐
│編號│被害人  │行為人  │時間    │犯罪手段                            │
├──┼────┼────┼────┼──────────────────┤
│1   │王月鳳  │黃俊松  │97年年中│黃俊松在高雄市○○○路彰化銀行借    │
│    │        │        │某日    │30000萬元予王月鳳，預扣利息6000元， │
│    │        │        │        │實拿24000元，每天還1000元，還30天共 │
│    │        │        │        │30000元（換算月利率約25%）          │
└──┴────┴────┴────┴──────────────────┘
附表二
┌──┬────┬────┬────┬──────────────────┐
│編號│被害人  │行為人  │時間    │犯罪手段                            │
├──┼────┼────┼────┼──────────────────┤
│1   │黃蔡蓮嬌│林武忠  │98或99年│林武忠提供金錢予陳昱彰，由陳昱彰在高│
│    │        │陳昱彰  │間某日  │雄市○○路借15000元予黃蔡蓮嬌，預扣 │
│    │        │        │        │利息3000元，實拿12000元，每3天還1500│
│    │        │        │        │元，還30天共15000元（換算月利率約25%│
│    │        │        │        │）。嗣由陳昱彰收款，林武忠負責記帳  │
├──┼────┼────┼────┼──────────────────┤
│2   │倪克新  │林武忠  │97年12月│林武忠提供金錢予陳昱彰，由陳昱彰在高│
│    │        │陳昱彰  │間某日  │雄市苓雅區○○○路262號「馥景花卉園 │
│    │        │        │        │藝」借3萬元予倪克新，預扣利息3000元 │
│    │        │        │        │，實拿27000元，每10天利息3000元，付 │
│    │        │        │        │息至98年6月止（換算月利率約33%）。嗣│
│    │        │        │        │由陳昱彰收款，林武忠負責記帳        │
├──┼────┼────┼────┼──────────────────┤
│3   │倪克新  │林武忠  │98年1月 │林武忠提供金錢予陳昱彰，由陳昱彰在高│
│    │        │陳昱彰  │間某日  │雄市苓雅區○○○路262號「馥景花卉園 │
│    │        │        │        │藝」借3萬元予倪克新，預扣利息3000元 │
│    │        │        │        │，實拿27000元，每10天利息3000元，付 │
│    │        │        │        │息至98年6月止（換算月利率約33%）。嗣│
│    │        │        │        │由陳昱彰收款，林武忠負責記帳        │
├──┼────┼────┼────┼──────────────────┤
│4   │倪克新  │林武忠  │98年6月 │林武忠提供金錢予陳昱彰，由陳昱彰在高│
│    │        │陳昱彰  │間某日  │雄市苓雅區○○○路262號「馥景花卉園 │
│    │        │        │        │藝」借4萬元予倪克新，預扣利息4000元 │
│    │        │        │        │，實拿36000元，每10天利息4000元，付 │
│    │        │        │        │息至99年4月止（換算月利率約25%）。嗣│
│    │        │        │        │由陳昱彰收款，林武忠負責記帳        │
├──┼────┼────┼────┼──────────────────┤
│5   │倪克新  │林武忠  │98年8月 │林武忠提供金錢予陳昱彰，由陳昱彰在高│
│    │        │陳昱彰  │間某日  │雄市苓雅區○○○路262號「馥景花卉園 │
│    │        │        │        │藝」借3萬元予倪克新，預扣利息3000元 │
│    │        │        │        │，實拿27000元，每10天利息3000元，付 │
│    │        │        │        │息至99年4月止（換算月利率約33%）。嗣│
│    │        │        │        │由陳昱彰收款，林武忠負責記帳        │
├──┼────┼────┼────┼──────────────────┤
│6   │葉許素真│林武忠  │98年10月│林武忠提供金錢予陳昱彰，由陳昱彰在高│
│    │        │陳昱彰  │21日    │雄市中山大學山洞口借15000元予葉許素 │
│    │        │        │        │真，預扣利息3000元，實拿12000元，每3│
│    │        │        │        │天還1500元，還30天共15000元（換算月 │
│    │        │        │        │利率約33%）。嗣由陳昱彰收款，林武忠 │
│    │        │        │        │負責記帳                            │
├──┼────┼────┼────┼──────────────────┤
│7   │黃建凱  │林武忠  │99年2月 │林武忠提供金錢予陳昱彰，由陳昱彰在高│
│    │        │陳昱彰  │間某日  │雄市區借15000元予黃建凱，未預扣利息 │
│    │        │        │        │，1個月後還16000元（換算月利率約6.6%│
│    │        │        │        │）。嗣由陳昱彰收款，林武忠負責記帳  │
├──┼────┼────┼────┼──────────────────┤
│8   │黃建凱  │林武忠  │99年3月 │林武忠提供金錢予陳昱彰，由陳昱彰在高│
│    │        │陳昱彰  │間某日  │雄市區借15000元予黃建凱，未預扣利息 │
│    │        │        │        │，1個月後還16000元（換算月利率約6.6%│
│    │        │        │        │）。嗣由陳昱彰收款，林武忠負責記帳  │
├──┼────┼────┼────┼──────────────────┤
│9   │吳秀華  │林武忠  │98年上半│林武忠提供金錢予陳昱彰，由陳昱彰在高│
│    │        │陳昱彰  │年      │雄市○○路路邊借15000元予吳秀華，預 │
│    │        │        │        │扣利息1000元，實拿14000元，每天還500│
│    │        │        │        │元，還30天共15000元（換算月利率約7% │
│    │        │        │        │）。嗣由陳昱彰收款，林武忠負責記帳  │
├──┼────┼────┼────┼──────────────────┤
│10  │陳麗美  │林武忠  │98年年底│林武忠提供金錢予陳昱彰，由陳昱彰在高│
│    │        │陳昱彰  │或99年3 │雄市處借15000元予陳麗美，預扣利息   │
│    │        │        │月間某日│3000元，實拿12000元，每3天還1500元，│
│    │        │        │        │還30天共15000元（換算月利率約25%）。│
│    │        │        │        │嗣由陳昱彰收款，林武忠負責記帳      │
├──┼────┼────┼────┼──────────────────┤
│11  │歐泰利  │林武忠  │98年12月│林武忠提供金錢予陳昱彰，由陳昱彰在高│
│    │        │陳昱彰  │29日    │樓之3住處借30000元予歐泰利，預扣利息│
│    │        │        │        │3000元，實拿27000元，每10天利息3000 │
│    │        │        │        │元（換算月利率約33%）。嗣由陳昱彰收 │
│    │        │        │        │款，林武忠負責記帳                  │
├──┼────┼────┼────┼──────────────────┤
│12  │歐泰利  │林武忠  │99年3月 │林武忠提供金錢予陳昱彰，由陳昱彰在高│
│    │        │陳昱彰  │12日    │樓之3住處借30000元予歐泰利，預扣利息│
│    │        │        │        │3000元，實拿27000元，每10天利息3000 │
│    │        │        │        │元（換算月利率約33%）。嗣由陳昱彰收 │
│    │        │        │        │款，林武忠負責記帳                  │
└──┴────┴────┴────┴──────────────────┘
附表三
┌──┬─────────────────────────────┐
│編號│名稱                                                      │
├──┼─────────────────────────────┤
│1   │帳單（收帳明細表）7張（內容記載素真月鳳3月13日500，3天付│
│    │1500建凱3月12日500，3天付3000麗美月鳳2月24日500，3天付│
│    │1500、3月11日500，3天付1500蓮嬌秀華3月11日500，3天付1500│
│    │建凱2月25日500，3天付1500、3月11日500，3天付1500、3月21 │
│    │日500，3天付1500清祥3月9日3天1000、3月21日3天2000秀華3│
│    │月8日500，3天付1500）                                     │
├──┼─────────────────────────────┤
│2   │借款登記簿（現金簿）2本（內容記載98年6月3日莊順義借1萬，│
│    │每10天付98年6月13日郭皇麟借1萬，每7天付98年倪震借4萬，│
│    │每10天付，98年8月13日借3萬，每7天付98年12月29日歐泰利借3│
│    │萬，每10天付、99年3月12日歐泰利借3萬，10天付99年3月2日國│
│    │棟借2萬，每7天付99年3月8日皇麟借2萬，每7天付99年3月11 │
│    │日文雀借3萬，10天付）                                     │
├──┼─────────────────────────────┤
│3   │手機9支（行動電話門號分別為：0000000000、0000000000、     │
│    │0000000000、0000000000、0000000000、0000000000、0000000000│
│    │、0000000000號）                                          │
└──┴─────────────────────────────┘
附表四
┌──┬─────────────────────────────┐
│編號│名稱                                                      │
├──┼─────────────────────────────┤
│1   │記帳單3張（記載國棟1.2、順義1、皇1.5、蓮1.5、秀華1.5、素真│
│    │1.5及1.7）                                                │
├──┼─────────────────────────────┤
│2   │許素真簽發本票1張（發票日98年10月21日，面額15000元，背書王│
│    │月鳳）                                                    │
├──┼─────────────────────────────┤
│3   │葉許素真身分證影本1張                                     │
├──┼─────────────────────────────┤
│4   │手機2支（行動電話門號分別為：0000000000、0000000000號）   │
└──┴─────────────────────────────┘